臺灣苗栗地方法院刑事判決　　　　　　　　　　　　　　　九十年度簡上字第一號
　　上訴人即被告　乙○○
　　選任辯護人　　陳恩民
右列上訴人因被告恐嚇等案件，不服本院苗栗簡易庭八十九年度苗簡字第七二五號中
華民國八十九年十一月二十四日第一審判決（聲請案號：臺灣苗栗地方法院檢察署八
十九年度偵字第二八七四號），提起上訴，本院管轄之第二審合議庭判決如左：
    主  文
上訴駁回。
    事實及理由
一、本案經本院第二審合議庭審理結果，認第一審判決認事用法及量刑均無不當，應
    予維持，並引用第一審判決書記載之事實、證據及理由（如附件）。
二、上訴人上訴意旨執陳：伊只是整地而已，伊只是為了將土地變更為農地使用而已
    ，才進行整地，伊並沒有挖砂石，只有將堆積其上之廢棄物填平，目的是要取得
    農地證明來種植農作物例如：花生、蕃薯，然後再賣土地，種植農作物的土是要
    用乾淨的土才可以云云，惟查，上訴人即被告業於本院審理中自承：「伊於八十
    九年六月十日去整地時知道該地係農地重劃區，當初是里長丙○○告訴伊的，他
    說不可以整地，告訴伊以後我便沒有做了。又里長雖然在六月五日有告訴伊說不
    可以整地，但是伊認為我只是整地而已，所以伊有繼續做。對六月十日、六月十
    二日里長有告訴伊一事，伊沒有意見，伊只是要整地而已。現場傾倒的廢土整平
    便可以種植等語。」（見本院九十一年九月十一日審判筆錄），是上訴人即被告
    就如何種植先稱：用乾淨的土才可以種植，復稱：現場傾倒的廢土整平便可以種
    植，不僅互為予盾無法自圓其說，亦與經驗法則不符；況証人甲○○於本院調查
    時具結証稱：「（問：何職？）答：我是苑裡鎮公所科員，當時我是準備承辦本
    案，我是在見習，我有去現場會勘，就五十之四號土地當時我看見的狀況是靠道
    路部分有傾倒高度一米以上之廢土。（問：是否如照片所示？）（請求提示）答
    ：如偵卷卷附第三十九頁之四張照片。後來我們回去因為五十之四有傾倒廢土，
    所以我們不能核發農業使用證明，如果有整平的話，我們便可以核發。如果是單
    純土壤的話可以，如果傾倒廢棄物必須清除石塊及廢棄物才可以核發。」等語，
    証人丙○○亦於本院調查時具結証稱：「（問：對偵卷第十二頁至十六頁、三十
    七、三十九頁照片有何意見？（提示並告以要旨）目前何職？）答：我是里長，
    那些照片我都看過，那些土地在工業區旁，是上訴人的土地，那些照片有部分是
    我拍的，因那些地方已重劃，不能變更原貌，當時上訴人有在場，我有告訴上訴
    人不要使用挖土機挖地，希望他不要這樣做，但他如何說我不記得，我有請警察
    來處理。卷附照片第三十八頁八十九年六月十二日照片是我拍的，當時我看到的
    情形廢棄物已經堆很久了，上訴人好像要整平，農地重劃縣府五月一日就有公告
    ，大家會口耳相傳，上訴人的土地我去過兩趟，第二次約六月十二日以後我就有
    告訴他說土地要重劃。（問：（提示偵卷第九頁警訊筆錄）有何意見？）鄭答：
    我在警訊所言實在。（問：（提示偵卷第三十二頁偵訊筆錄）有何意見？答：實
    在。（問：看到上訴人挖土機在做何事？）答：他們好像挖到車上，但我去時就
    停下來，我偶而會經過上訴人土地，很久以前約七、八年前就有人在倒土，約一
    公尺。上訴人整地之前就已被人堆土約一公尺，我看到的情形是上訴人挖土上車
    ，要把比較高的地方挖下來，像是在整地的樣子。偵訊筆錄中所言回填廢棄物我
    是指整平。（問：在警訊中稱你有告訴上訴人農地重劃不要整地，結果上訴人還
    是繼續整地？）答：是的。」等語，此外，上述農地業經苗栗縣政府公告為農地
    重劃區，亦有苗栗縣政府八九府地劃字第八九０００三二九二七號公告一份附卷
    可稽，上訴人即被告未經許可，違反公告事項，擅自僱人在上開重劃農地挖取土
    石，並回填廢棄土，而改變地形等情，亦有會勘紀錄一紙及照片數幀在卷可參。
    被告僅執陳：伊只是整地而已，伊只是為了將土地變更為農地使用而已，才進行
    整地，伊並沒有挖砂石，只有將堆積其上之廢棄物填平云云，既與查證事實不符
    ，並不足採信，其空言指摘原判決不當，並無理由，原審判決認事用法並無不當
    ，其上訴為無理由，應予駁回。
三、據上論斷，應依刑事訴訟法第四百五十五條之一第一項、第三項、第三百七十三
    條、第三百六十八條，判決如主文。
本案經檢察官呂曾達到庭執行職務。
中      華      民      國    九十一    年      九      月    二十五    日
                                臺灣苗栗地方法院刑事第一庭
                                    審判長法官  陳鴻  斌
                                    法      官  柳  章  峰
                                    法      官  姚  銘  鴻
右正本證明與原本無異。
不得上訴。
                                    書  記  官  劉  秋  雯
中      華      民      國    九十一    年      九      月    二十五    日
